臺灣雲林地方法院刑事裁定
111年度聲字第603號
聲  請  人  臺灣雲林地方檢察署檢察官
受  刑  人  鍾明中




上列聲請人因對受刑人數罪併罰有二裁判以上，聲請定其應執行
之刑（111年度執字第1143號），本院裁定如下：
    主  文
鍾明中犯如附表所示各罪所處之刑，應執行有期徒刑拾捌年貳月
。
    理  由
一、聲請意旨略以：受刑人鍾明中因違反毒品危害防制條例等案
    件，先後經判決確定如附表，符合數罪併罰之要件，應依刑
    法第53條及第51條第5款之規定，定其應執行之刑，爰依刑
    事訴訟法第477條第1項規定聲請裁定等語。
二、按行為後法律有變更者，適用行為時之法律。但行為後之法
    律有利於行為人者，適用最有利於行為人之法律，刑法第2
    條第1項定有明文。查受刑人於行為後，刑法第50條業於民
    國102年1月23日修正公布，自同年月25日起施行，刑法第50
    條原規定：「裁判確定前犯數罪者，併合處罰之」，嗣將裁
    判確定前犯數罪而有該法條修正後第1項但書所定「一、得
    易科罰金之罪與不得易科罰金之罪。二、得易科罰金之罪與
    不得易服社會勞動之罪。三、得易服社會勞動之罪與不得易
    科罰金之罪。四、得易服社會勞動之罪與不得易服社會勞動
    之罪。」之情形者，明定不得併合處罰，以避免合併而造成
    得易科罰金之罪無法易科罰金、得易服社會勞動之罪無法易
    服社會勞動等結果；復於該法條第2項修正增列「前項但書
    情形，受刑人請求檢察官聲請定應執行刑者，依第51條規定
    定之」規定，賦予受刑人選擇仍按刑法第51條規定以定執行
    刑之權利。經比較新舊法適用結果，自以修正後之規定較有
    利於受刑人，依刑法第2條第1項從舊從輕之規定，應適用較
    有利於受刑人之修正後刑法第50條規定處斷。
三、按數罪併罰，有二裁判以上者，依第51條之規定，定其應執
    行之刑，刑法第53條定有明文。又數罪併罰，分別宣告其罪
    之刑，宣告多數有期徒刑者，於各刑中之最長期以上，各刑
    合併之刑期以下，定其刑期。但不得逾30年，刑法第51條第
    5款亦有規定。另按法律上屬於自由裁量之事項，有其外部
    性界限及內部性界限，並非概無拘束，依據法律之具體規定
    ，法院應在其範圍選擇為適當之裁判者，為外部性界限；而
    法院為裁判時，應考量法律之目的，及法律秩序之理念所在
    者，為內部性界限；法院為裁判時，二者均不得有所踰越。
    在數罪併罰，有二裁判以上，定其應執行之刑時，固屬於法
    院自由裁量之事項，然仍應受前揭外部性界限及內部性界限
    之拘束（最高法院94年度台非字第233號判決意旨參照）；
    而分屬不同案件之數罪併罰，倘一裁判宣告數罪之刑，曾經
    定其執行刑，再與其他裁判宣告之刑定其執行刑時，法理上
    亦應同受不利益變更禁止原則之拘束，亦即另定之執行刑，
    其裁量所定之刑期，不得較重於前定之執行刑加計後裁判宣
    告之刑之總和（最高法院103年度第14次刑事庭會議決議可
    供參考）。末按數罪併罰中之一罪，依刑法規定得易科罰金
    ，若因與不得易科之他罪併合處罰結果而不得易科罰金時，
    原可易科部分所處之刑，自亦無庸為易科折算標準之記載，
    司法院大法官解釋第144號意旨可資參照。
、經查，受刑人因犯如附表所示之罪，經本院分別判處如附表
    所示之刑，均經確定在案，此有上開判決及臺灣高等法院被
    告前案紀錄表等在卷可參。又受刑人所犯上開各罪中，有得
    易科罰金之罪（附表編號1、2），復有不得易科罰金之罪（
    附表編號3至28），已合於刑法第50條第1項但書規定，受刑
    人已請求檢察官聲請定其應執行刑，有臺灣雲林地方檢察署
    刑法第50條第1項但書案件是否請求定應執行刑調查表在卷
    可憑，自應依據刑法第50條第2項規定，依同法第51條規定
    定其應執行刑。茲檢察官聲請最後事實審之本院就受刑人所
    犯如附表所示之罪定應執行之刑，本院審核後認檢察官之聲
    請於法並無不合，爰就受刑人所犯如附表所示之罪，依刑法
    第51條第5款規定之外部性界限（即以最長期宣告刑有期徒
    刑15年2月為下限），並參酌附表編號1、2所示之罪前經本
    院以95年度訴字第557號判決應執行有期徒刑1年2月確定，
    嗣經本院以96年度聲減字第366號裁定減為應執行有期徒刑7
    月，如易科罰金以銀元三佰元折算一日確定；附表編號3至2
    8所示之罪曾經本院以110年度訴緝字第14號判決應執行有期
    徒刑18年確定等情，於有期徒刑18年7月之範圍內定應執行
    刑。再考量受刑人犯罪類型係施用第一級、第二級毒品各1
    罪刑、販賣第一級毒品21罪刑、販賣第二級毒品5罪刑，均
    與毒品案件相關，各罪之犯罪時間相近，責任非難重複程度
    較高，就其所犯附表所示各罪為整體非難，並參酌受刑人沒
    有希望法院考量之因素或事項之意見陳述，爰定其應執行之
    刑如主文所示。又受刑人所犯附表編號1、2所示之罪雖係得
    易科罰金之刑，然因與附表編號3至28所示之罪判處不得易
    科罰金之刑合併定其應執行刑，自亦無庸為易科罰金折算標
    準之記載。至受刑人業經執行完畢部分，僅由檢察官於指揮
    執行時扣抵，附此敘明。
、據上論斷，應依刑事訴訟法第477條第1項，刑法第2條第1 項
    但書、第50條第1項但書、第2項、第53條、第51條第5款，
    裁定如主文。
中　　華　　民　　國　　111 　年　　8 　　月　　30 　 日
                  刑事第四庭  法  官  張恂嘉
以上正本證明與原本無異。
如不服本裁定應於裁定送達後5日內向本院提出抗告狀（須附繕
本）。
　  　　　　　　　　　　　   書記官　張宏清
中　　華　　民　　國　　111 　年　　8 　　月　　30　　日
附表：受刑人鍾明中應執行之刑案件一覽表
編號  1 2 3 罪名  連續施用第一級毒品 連續施用第二級毒品 共同販賣第一級毒品 宣告刑 (不含沒收)  有期徒刑10月（已減為有期徒刑5月，如易科罰金以銀元三佰元折算一日) 有期徒刑6月（已減為有期徒刑3月，如易科罰金以銀元三佰元折算一日) 有期徒刑15年2月 犯罪日期  95年1月28日起至同年5月28日下午6 時許 95年4月28日起至同年5月28日 95年7月20日 偵查(自訴)機關年度案號  臺灣雲林地方檢察署95年度毒偵字第755號 臺灣雲林地方檢察署95年度毒偵字第755號 臺灣雲林地方檢察署95年度偵字第4445、6189號 最後事實審 法院 臺灣雲林地方法院 臺灣雲林地方法院 臺灣雲林地方法院  案號 95年度訴字第557號  95年度訴字第557號  110年度訴緝字第14號  判決日期 95年10月2日 95年10月2日 111年3月22日 確定判決 法院 臺灣雲林地方法院 臺灣雲林地方法院 臺灣雲林地方法院  案號 95年度訴字第557號  95年度訴字第557號  110年度訴緝字第14號  判決確定日期 95年10月14日 95年10月14日 111年5月1日 減刑裁定 法院 臺灣雲林地方法院 臺灣雲林地方法院 無  案號 96年度聲減字第366號 96年度聲減字第366號 無 是否為得易科罰金之案件  是 是 否 備註  臺灣雲林地方檢察署95年度執字第2637號、96年執減更字第204號(已執畢）。 編號1、2前經本院95年度訴字第557號判決應執行有期徒刑1年2月確定，嗣經本院96年度聲減字第366號裁定減為應執行有期徒刑7月，如易科罰金以銀元三佰元折算一日確定。  臺灣雲林地方檢察署111年度執字第1143號。 編號3至28經本院110年度訴緝字第14號判處應執行有期徒刑18年確定。 

編號  4 5 6 罪名  共同販賣第一級毒品 共同販賣第一級毒品 共同販賣第二級毒品 宣告刑 (不含沒收)  有期徒刑15年2月 有期徒刑15年2月 有期徒刑7年 犯罪日期  95年7月19日 95年7月20日 95年7月18日 偵查(自訴)機關年度案號  臺灣雲林地方檢察署95年度偵字第4445、6189號 臺灣雲林地方檢察署95年度偵字第4445、6189號 臺灣雲林地方檢察署95年度偵字第4445、6189號 最後事實審 法院 臺灣雲林地方法院 臺灣雲林地方法院 臺灣雲林地方法院  案號 110年度訴緝字第14號 110年度訴緝字第14號 110年度訴緝字第14號  判決日期 111年3月22日 111年3月22日 111年3月22日 確定判決 法院 臺灣雲林地方法院 臺灣雲林地方法院 臺灣雲林地方法院  案號 110年度訴緝字第14號 110年度訴緝字第14號 110年度訴緝字第14號  判決確定日期 111年5月1日 111年5月1日 111年5月1日 是否為得易科罰金之案件  否 否 否 備註  臺灣雲林地方檢察署111年度執字第1143號。 編號3至28經本院110年度訴緝字第14號判處應執行有期徒刑18年確定。   

編號  7 8 9 罪名  共同販賣第二級毒品 共同連續販賣第一級毒品 販賣第一級毒品 宣告刑 (不含沒收)  有期徒刑7年2月 有期徒刑7年6月 有期徒刑15年1月 犯罪日期  95年7月20日 95年1月間某日起至95年6月間某日、95年5月間某日 95年7月19日 偵查(自訴)機關年度案號  臺灣雲林地方檢察署95年度偵字第4445、6189號 臺灣雲林地方檢察署95年度偵字第4445、6189號 臺灣雲林地方檢察署95年度偵字第4445、6189號 最後事實審 法院 臺灣雲林地方法院 臺灣雲林地方法院 臺灣雲林地方法院  案號 110年度訴緝字第14號 110年度訴緝字第14號 110年度訴緝字第14號  判決日期 111年3月22日 111年3月22日 111年3月22日 確定判決 法院 臺灣雲林地方法院 臺灣雲林地方法院 臺灣雲林地方法院  案號 110年度訴緝字第14號 110年度訴緝字第14號 110年度訴緝字第14號  判決確定日期 111年5月1日 111年5月1日 111年5月1日 是否為得易科罰金之案件  否 否 否 備註  臺灣雲林地方檢察署111年度執字第1143號。 編號3至28經本院110年度訴緝字第14號判處應執行有期徒刑18年確定。   

編號  10 11 12 罪名  共同販賣第一級毒品 販賣第一級毒品 共同販賣第一級毒品 宣告刑 (不含沒收)  有期徒刑15年1月 有期徒刑15年2月 有期徒刑15年2月 犯罪日期  95年7月19日 95年7月19日至同年8月7日間之某日 95年8月7日 偵查(自訴)機關年度案號  臺灣雲林地方檢察署95年度偵字第4445、6189號 臺灣雲林地方檢察署95年度偵字第4445、6189號 臺灣雲林地方檢察署95年度偵字第4445、6189號 最後事實審 法院 臺灣雲林地方法院 臺灣雲林地方法院 臺灣雲林地方法院  案號 110年度訴緝字第14號 110年度訴緝字第14號 110年度訴緝字第14號  判決日期 111年3月22日 111年3月22日 111年3月22日 確定判決 法院 臺灣雲林地方法院 臺灣雲林地方法院 臺灣雲林地方法院  案號 110年度訴緝字第14號 110年度訴緝字第14號 110年度訴緝字第14號  判決確定日期 111年5月1日 111年5月1日 111年5月1日 是否為得易科罰金之案件  否 否 否 備註  臺灣雲林地方檢察署111年度執字第1143號。 編號3至28經本院110年度訴緝字第14號判處應執行有期徒刑18年確定。   

編號  13 14 15 罪名  販賣第一級毒品 販賣第一級毒品 販賣第一級毒品 宣告刑 (不含沒收)  有期徒刑15年2月 有期徒刑15年2月 有期徒刑15年2月 犯罪日期  95年8月1日 95年8月2日 95年8月3日 偵查(自訴)機關年度案號  臺灣雲林地方檢察署95年度偵字第4445、6189號 臺灣雲林地方檢察署95年度偵字第4445、6189號 臺灣雲林地方檢察署95年度偵字第4445、6189號 最後事實審 法院 臺灣雲林地方法院 臺灣雲林地方法院 臺灣雲林地方法院  案號 110年度訴緝字第14號 110年度訴緝字第14號 110年度訴緝字第14號  判決日期 111年3月22日 111年3月22日 111年3月22日 確定判決 法院 臺灣雲林地方法院 臺灣雲林地方法院 臺灣雲林地方法院  案號 110年度訴緝字第14號 110年度訴緝字第14號 110年度訴緝字第14號  判決確定日期 111年5月1日 111年5月1日 111年5月1日 是否為得易科罰金之案件  否 否 否 備註  臺灣雲林地方檢察署111年度執字第1143號。 編號3至28經本院110年度訴緝字第14號判處應執行有期徒刑18年確定。   

編號  16 17 18 罪名  販賣第一級毒品 販賣第一級毒品 共同販賣第一級毒品 宣告刑 (不含沒收)  有期徒刑15年2月 有期徒刑15年2月 有期徒刑15年2月 犯罪日期  95年8月4日 95年8月5日 95年7月中旬某日 偵查(自訴)機關年度案號  臺灣雲林地方檢察署95年度偵字第4445、6189號 臺灣雲林地方檢察署95年度偵字第4445、6189號 臺灣雲林地方檢察署95年度偵字第4445、6189號 最後事實審 法院 臺灣雲林地方法院 臺灣雲林地方法院 臺灣雲林地方法院  案號 110年度訴緝字第14號 110年度訴緝字第14號 110年度訴緝字第14號  判決日期 111年3月22日 111年3月22日 111年3月22日 確定判決 法院 臺灣雲林地方法院 臺灣雲林地方法院 臺灣雲林地方法院  案號 110年度訴緝字第14號 110年度訴緝字第14號 110年度訴緝字第14號  判決確定日期 111年5月1日 111年5月1日 111年5月1日 是否為得易科罰金之案件  否 否 否 備註  臺灣雲林地方檢察署111年度執字第1143號。 編號3至28經本院110年度訴緝字第14號判處應執行有期徒刑18年確定。   

編號  19 20 21 罪名  共同販賣第一級毒品 共同販賣第一級毒品 販賣第二級毒品 宣告刑 (不含沒收)  有期徒刑15年1月 有期徒刑15年2月 有期徒刑7年 犯罪日期  95年7月18日 95年8月4日至同年月5日 95年8月8日 偵查(自訴)機關年度案號  臺灣雲林地方檢察署95年度偵字第4445、6189號 臺灣雲林地方檢察署95年度偵字第4445、6189號 臺灣雲林地方檢察署95年度偵字第4445、6189號 最後事實審 法院 臺灣雲林地方法院 臺灣雲林地方法院 臺灣雲林地方法院  案號 110年度訴緝字第14號 110年度訴緝字第14號 110年度訴緝字第14號  判決日期 111年3月22日 111年3月22日 111年3月22日 確定判決 法院 臺灣雲林地方法院 臺灣雲林地方法院 臺灣雲林地方法院  案號 110年度訴緝字第14號 110年度訴緝字第14號 110年度訴緝字第14號  判決確定日期 111年5月1日 111年5月1日 111年5月1日 是否為得易科罰金之案件  否 否 否 備註  臺灣雲林地方檢察署111年度執字第1143號。 編號3至28經本院110年度訴緝字第14號判處應執行有期徒刑18年確定。   

編號  22 23 24 罪名  販賣第一級毒品 販賣第二級毒品 販賣第一級毒品 宣告刑 (不含沒收)  有期徒刑15年2月 有期徒刑7年 有期徒刑15年2月 犯罪日期  95年8月7日 95年8月8日 95年7月30日 偵查(自訴)機關年度案號  臺灣雲林地方檢察署95年度偵字第4445、6189號 臺灣雲林地方檢察署95年度偵字第4445、6189號 臺灣雲林地方檢察署95年度偵字第4445、6189號 最後事實審 法院 臺灣雲林地方法院 臺灣雲林地方法院 臺灣雲林地方法院  案號 110年度訴緝字第14號 110年度訴緝字第14號 110年度訴緝字第14號  判決日期 111年3月22日 111年3月22日 111年3月22日 確定判決 法院 臺灣雲林地方法院 臺灣雲林地方法院 臺灣雲林地方法院  案號 110年度訴緝字第14號 110年度訴緝字第14號 110年度訴緝字第14號  判決確定日期 111年5月1日 111年5月1日 111年5月1日 是否為得易科罰金之案件  否 否 否 備註  臺灣雲林地方檢察署111年度執字第1143號。 編號3至28經本院110年度訴緝字第14號判處應執行有期徒刑18年確定。   

編號  25 26 27 罪名  販賣第一級毒品 販賣第一級毒品 販賣第一級毒品 宣告刑 (不含沒收)  有期徒刑15年2月 有期徒刑15年2月 有期徒刑15年2月 犯罪日期  95年7月30日 95年8月1日 95年8月13日 偵查(自訴)機關年度案號  臺灣雲林地方檢察署95年度偵字第4445、6189號 臺灣雲林地方檢察署95年度偵字第4445、6189號 臺灣雲林地方檢察署95年度偵字第4445、6189號 最後事實審 法院 臺灣雲林地方法院 臺灣雲林地方法院 臺灣雲林地方法院  案號 110年度訴緝字第14號 110年度訴緝字第14號 110年度訴緝字第14號  判決日期 111年3月22日 111年3月22日 111年3月22日 確定判決 法院 臺灣雲林地方法院 臺灣雲林地方法院 臺灣雲林地方法院  案號 110年度訴緝字第14號 110年度訴緝字第14號 110年度訴緝字第14號  判決確定日期 111年5月1日 111年5月1日 111年5月1日 是否為得易科罰金之案件  否 否 否 備註  臺灣雲林地方檢察署111年度執字第1143號。 編號3至28經本院110年度訴緝字第14號判處應執行有期徒刑18年確定。   

編號  28 (以下空白)  罪名  販賣第一級毒品   宣告刑 (不含沒收)  有期徒刑15年2月   犯罪日期  95年8月22日   偵查(自訴)機關年度案號  臺灣雲林地方檢察署95年度偵字第4445、6189號   最後事實審 法院 臺灣雲林地方法院    案號 110年度訴緝字第14號    判決日期 111年3月22日   確定判決 法院 臺灣雲林地方法院    案號 110年度訴緝字第14號    判決確定日期 111年5月1日   是否為得易科罰金之案件  否   備註  臺灣雲林地方檢察署111年度執字第1143號。 編號3至28經本院110年度訴緝字第14號判處應執行有期徒刑18年確定。